臺灣高等法院刑事判決　　　　　　　　　　　　　九十二年度上訴字第四四八二號
　　上　訴　人
　　即　被　告　庚○○　民國四.
右上訴人因偽造文書案件，不服臺灣桃園地方法院九十一年度訴字第五九六號，中華
民國九十二年九月十二日第一審判決（起訴案號：臺灣桃園地方法院檢察署八十九年
度偵字第一一四八一號、九十年度偵字第三八三八號）提起上訴，本院判決如左：
    主  文
原判決撤銷。
庚○○連續行使偽造公文書，足以生損害於公眾及他人，處有期徒刑貳年陸月。偽造
之「台灣銀行桃園分行代收庫款章」貳枚、如附表一所示之桃園縣政府建管罰鍰繳納
單上所偽造之如附表一所示各該日期「台灣銀行桃園分行代收庫款章」之印文，均沒
收。
    事  實
一、庚○○原係桃園縣政府工務局影響治安行業稽查小組之稽查人員，於民國（下同
    ）八十六年六月底離職，在其任職期間因執行稽查業務而與桃園地區多家賓館、
    汽車旅館及酒店業者相識，且就業者因營業違規遭縣政府裁處罰鍰之繳納程序甚
    為熟稔，竟基於意圖為自己不法之所有之概括犯意，利用違規業者至縣政府工務
    局繳納罰鍰時，需持工務局函發之行政處分書先至四樓之建管課開立一式五聯之
    罰鍰繳納單 (第一聯為通知聯，第二聯為收據聯，第三聯為報核聯，第四聯為內
    部存查聯，第五聯為銷號聯），再持單至五樓集中支付課之台灣銀行（下稱台銀
    ）代收處繳納罰鍰，經台銀承辦人員收受並在五聯繳納單各份上蓋印「代收庫款
    章」以示罰鍰業已收訖後，抽存第三聯，再將剩餘二聯（即存查聯及銷號聯）拿
    回原開單處以作銷案等繁瑣程序，復因收款及銷案之單位非在同一處所，難以立
    即查知是否確有繳款之事實，庚○○即在離職後之八十七年間某日，基於偽造印
    章之概括犯意，令不知情亦不詳姓名之刻印人員偽刻台灣銀行桃園分行承辦代收
    業務人員「李蓓華」之代收庫款圓戳章（該章雖非用以表彰公署或公務員之資格
    ，因而非屬公印，而係普通之印章，然該章之印文係台銀公務人員本於職務蓋於
    罰鍰繳納單上以表示台銀桃園分行已收到違規業者所繳納之罰鍰，該印文之性質
    核屬準公文書）一枚後，即以其曾多年在縣政府擔任查緝違規營業稽查人員之經
    歷，以直接或間接方式連續向位於桃園縣八德市○○路六二八巷六號之紫丁香汽
    車旅館實際負責人丙○○、位於桃園縣桃園市○○路一二六號之麗晶ＣＬＵＢ負
    責人己○○及其他理容院、汽車旅館、酒店及卡拉ＯＫ店等業者，佯稱可以較為
    減輕之罰鍰代為繳納，致丙○○、己○○誤以為真，將紫丁香汽車旅館、麗晶Ｃ
    ＬＵＢ所應繳納罰鍰之罰鍰繳納單及現金均交予庚○○繳納，丙○○並介紹所認
    識之違規業者亦委由庚○○處理其等應繳納之罰鍰，致乙○○（蒙地卡羅汽車旅
    館負責人）、丁○○（伊雅ＰＵＢ負責人）、戊○○（金世界理容院、大世界理
    容院負責人）等人亦不知其偽而委由丙○○將違規罰鍰處分通知書交由庚○○處
    理，除丁○○外並交付如附表一所示之罰鍰金額予庚○○，庚○○收受前揭業者
    被裁罰之處分通知書後，先持之至桃園縣政府工務局建管課開立各店之罰鍰繳納
    單，並基於行使偽造準公文書、使公務員登載不實之概括犯意，將前揭偽刻之代
    收庫款章蓋印於罰鍰繳納單上，偽為該筆罰鍰確已繳納完畢，而為一定用意之表
    示後，再持回建管課銷案（被害人辛○○部分除外），致桃園縣政府工務局建管
    課承辦人員亦陷於錯誤，誤以為如附表一所示一至八店家違規營業所受罰鍰之裁
    處均已繳納完畢，而在其職務上所掌之公務書及電腦建檔資料加以登載後銷案，
    足生損害於桃園縣政府工務局建管課對於違規業者繳納罰鍰之管理之正確性、各
    該業者負責人。嗣於八十八年八月間，台銀派駐桃園縣政府工務局代收處之人員
    改由林明男承辦，庚○○仍承前同一偽造印章、意圖為自己不法之所有、偽造準
    公文書之概括犯意，偽刻台灣銀行桃園分行承辦代收業務人員林明男之代收庫款
    圓戳章一枚，以同前方式詐騙辛○○（京城賓館負責人）（詳如附表一編號九所
    示），然其僅在罰鍰繳納單上偽造「林明男」名義之「台灣銀行桃園分行代收庫
    款章」之印文，即將罰鍰繳納單之收據聯透過京城賓館之職員張維義交予辛○○
    ，以詐取款項，根本未將該罰鍰繳納單持至桃園縣政府工務局建管課銷案，足生
    損害於桃園縣政府工務局建管課對於違規業者繳納罰鍰之管理之公信力、辛○○
    本人；庚○○並在歷次之詐騙行為中詐得如附表一所示之各金額（附表第三號除
    外）。嗣因桃園縣政府工務局建管課人員整理罰鍰繳納單存查聯時，發現大世界
    理容院所繳納罰鍰之繳納單上台銀代收庫款章「李蓓華」係偽造，又京城賓館之
    負責人辛○○於八十九年十月下旬至桃園縣政府建管課繳納罰鍰時，承辦公務員
    發現其未繳納先前之如附表編號九之二筆違規罰鍰，而知上情，並函請臺灣桃園
    地方法院檢察署檢察官偵辦之。
二、案經桃園縣政府函請臺灣桃園地方法院檢察署檢察官指揮桃園縣警察局桃園分局
    、八德分局偵查起訴。
    理  由
一、訊據上訴人即被告庚○○固坦承渠原係桃園縣政府工務局影響治安行業稽查小組
    之稽查人員及因執行稽查任務而與經營紫丁香汽車旅館之證人丙○○熟識，嗣於
    八十六年六月底離職之事實，然矢口否認有向如附表所示之店家表示可代繳納罰
    鍰而收受金錢，並偽刻台銀代收庫款圓戳章蓋印於前揭店家之罰鍰繳納單上，偽
    為罰鍰業已繳畢之表示後，再持向建管課承辦之人員銷案之犯行，並辯稱：本案
    除丙○○外，其餘業者伊均不認識；惟因金世界理容院因違規營業遭斷水斷電，
    業者戊○○乃透過丙○○交給二十萬元去處理這件事，伊曾邀工務局老同事吃飯
    遊樂，花掉七萬元，但事未能完成，乃開票十三萬元交還戊○○，業者仍不滿，
    對其挾怨報復云云。惟查：
  (一)被害人丙○○於歷次警、偵訊中均證稱被告曾任職於桃園縣政府工務局影響治安
    行業稽查小組之稽查人員，被告有跟伊說可幫渠等違規業者處理罰鍰繳納事宜，
    且透過被告處理可以較低之價錢繳納較高金額之罰單，伊就將如附表一所示三張
    違規罰單（即通知書）交由被告處理，伊有一次將違規罰單交由被告處理時，伊
    之表弟曾祥華亦在場目睹，另伊有曾帶被告去被害人戊○○開設之金世界理容院
    （即大世界理容院），看要以多少金額處理該理容院八十餘萬元之罰單，被告後
    來再告訴伊金額為何，伊再轉告戊○○，戊○○把錢交給伊，伊再交給被告去處
    理，被告過二、三日再把已蓋妥台銀收款章之罰單交給伊，伊將收據聯交給戊○○，將銷案聯拿去縣府銷案等語（見偵查卷第十七頁反面、十九頁、五十二頁反
    面、二二三頁、二二五頁），其除於原審九十二年二月十二日調查時仍證以前開
    各語外，並證稱「中壢的金世界（大世界）理容院有請我幫他們處理約四、五十
    萬元的違規罰單，我轉給庚○○代為處理，但是庚○○並沒有把錢繳給縣政府，
    以致於該理容院遭受損失，我陸陸續續賠了該理容院剩下約十三萬元後，就叫庚○○把剩下的十三萬元開立本票來償還，但是庚○○這十三萬元的本票都沒有付
    錢，都是我向該理容院償還的，現在還剩下十萬元左右。」、「庚○○向我說如
    有罰單可以透過他去繳，其他業者問我的時候我也都這樣說。」、「戊○○向我
    說他有八十幾萬元的罰單要繳納，我就找庚○○，庚○○經過評估說五十萬元就
    可以把事情擺平，理容院的牌照就可以重新申請。」、「庚○○去過戊○○的店
    內一、二次，是為了看大世界理容院內部裝潢如何改才能夠請牌的事及繳納罰單
    的事。」、「（法官問：戊○○說你有說八十多萬元的罰鍰可以扣掉幾萬元來處
    理，因他當時店內要斷水、斷電而且有折扣，所以他就馬上轉給你處理？）是。
    」、「（法官問：戊○○說他印象中你和庚○○有到他的店內研究如何處理要斷
    水、斷電，有何意見？）沒有。」、「（法官問：另外一家蒙地卡羅汽車賓館負
    責人乙○○說他的罰單也是你向他說可以幫他代繳，你的意見呢？）我曾經在該
    旅館做過事，後來我離職後有再去該旅館找乙○○，是乙○○說有罰單要繳，我
    說庚○○稽查可以幫他處理。後來我就帶庚○○去乙○○的店內找他，後來乙○○把罰單、錢交給庚○○。」、「（法官問：另外伊雅ＰＵＢ的負責人丁○○偵
    訊時說你去他店內向他說有朋友有辦法去處理罰單的事，可以打折，他就把工務
    局給他的函文交給你帶回去，要你去幫他處理，處理完畢之後他再把錢拿給你，
    可是你後來就沒有再去找他了，對於他所述你有何意見？）是相關業者請我去處
    理，我是基於友誼才會去處理。丁○○說有把一件罰單交給我轉給庚○○去處理
    這部分沒錯。」、「（法官問：京城賓館的職員張維義說他們賓館的十二萬元罰
    單是交給你的，當時是在二樓交給你，他沒有親眼看到庚○○，但是你向張維義
    說庚○○在一樓等，你有何意見？）他說的沒錯。」等語（見原審卷第四十六頁
    至五十一頁）；被害人丙○○並提出被告開立之到期日為八十八年九月五日、金
    額為十三萬元之本票一紙（置偵查卷第五五頁卷袋內），以證其前開陳稱令被告
    開立該本票以償還金世界理容院負責人戊○○所被詐騙之部分款項非虛。再證人
    曾祥華亦於原審前開調查庭期證稱伊係在紫丁香汽車旅館任職時認識被告，伊有
    當場看到丙○○拿罰單和錢給被告處理等語（見原審卷第五十三頁、五十四頁）
    ；又被害人戊○○於歷次警、偵訊時證稱被告與丙○○有來伊之店內研究如何復
    水復電，開價及收錢之時，被告均有在場，丙○○再來伊之店時，說五十萬元即
    可處理伊之店合計八十多萬元之罰單，伊當場付給丙○○五十萬元現金，過一個
    多禮拜，丙○○將收據聯給伊，然仍未復水復電，伊就要丙○○負責，丙○○還
    伊卅多萬元等語（見第一一四八一號偵卷第六十五頁、二二三頁反面、二二四頁
    ；第三八三八號偵卷第四十六頁反面）；被害人乙○○於偵訊時則證稱丙○○有
    跟伊說可幫伊代繳罰款，伊就將錢交給丙○○或丙○○找來的人代繳等語（見第
    三八三八號偵卷第四十六頁反面）；再被害人丁○○於警、偵訊時證稱伊被開單
    不久，丙○○來伊店聊天時說有朋友有辦法處理，並且可以打折，所以伊將工務
    局之書函交給丙○○帶回處理，並告訴丙○○處理好後將收據聯交給伊，伊再將
    錢給丙○○，然丙○○後來沒有給伊收據聯等語（見第一一四八一號偵卷第二二
    三頁、二二八頁反面）；又證人張維義於偵訊時證稱京城賓館的十二萬元罰單係
    交給丙○○處理，當時是在二樓交給丙○○，伊沒有親眼看到被告，但是丙○○
    向伊說庚○○在一樓等等語（見第三八三八號偵卷第四十頁、第一一四八一號偵
    卷第二二四頁），再參之被害人辛○○於八十九年十二月十四日接受桃園縣政府
    政風室訪談時指訴其有二次共十二萬元之罰單於八十八年八月十七日託張維義交
    給在縣政府建管課上班的被告代為繳納，張維義於當日即把罰款繳納之收執聯交
    給伊，伊於八十九年十月底又親至縣府建管課繳納罰款，經由建管課之電腦才查
    知前開罰款根本未繳納，伊當面詢問張維義，張維義告訴伊，其於八十八年八月
    十七日當天即已把伊託交的十二萬元交給被告，被告並於當日將收執聯交給張維
    義，張維義又於當日將收執聯交予伊等語（見第三八三八號偵卷第十九頁）；則
    該等被害人、證人之指述與證詞核與被害人丙○○前開證詞相符。又查，被害人
    己○○於警、偵訊、原審前開調查庭期證稱伊透過店內一個叫做「陳董」之客人
    介紹而認識被告，伊交給被告十二萬元以處理十八萬元之罰單等語（見第一一四
    八一號偵卷第二二六、二二九頁；原審卷第五十二、五十三頁），則被告辯稱伊
    僅為金世界理容院處理斷水斷電之善後未果外，餘均未受其他業者委託處理罰鍰
    ，顯係避重就輕之詞，不足為取。
  (二)復查，公訴人將蓋有真正之「台灣銀行桃園分行代收庫款章」之印文之桃園縣政
    府建管罰鍰繳納單與附表編號八所示之號碼為００九六０七號之桃園縣政府建管
    罰鍰繳納單上之「台灣銀行桃園分行代收庫款章」送經內政部警政署刑事警察局
    鑑驗，該局認該二印文經比對不相符，此有該局鑑驗通知書一紙附卷可稽（見第
    一一四八一號偵卷第六十頁），另原審將附表編號二至八之桃園縣政府建管罰鍰
    繳納單再送內政部警政署刑事警察局鑑驗，該局認其中編號三、五、六之桃園縣
    政府建管罰鍰繳納單上之「台灣銀行桃園分行代收庫款章」之印文相符，其餘則
    因印文欠清晰而未比對，此有該局鑑驗通知書一紙在卷足憑（見原審卷第二十五
    頁），被害人丙○○與己○○素不相識，其二人又均陳稱其等之罰鍰繳納單係交
    由被告代繳，其二人如附表編號五、六之罰鍰繳納單上之「台灣銀行桃園分行代
    收庫款章」之印文又屬相符，而又均與真正之「台灣銀行桃園分行代收庫款章」
    之印文不相符，可見其二人前開指訴核非無的放矢。非惟如是，內政部警政署刑
    事警察局雖因認附表編號二、四、七、八之罰鍰繳納單上之「台灣銀行桃園分行
    代收庫款章」之印文欠清晰而未加比對，然原審將該等罰鍰繳納單與如附表編號
    三、五、六之罰鍰繳納單，以每二張相重疊而對準日照之方式比對之，其上之「
    台灣銀行桃園分行代收庫款章」之印文仍均屬相符，益可見該等罰鍰繳納單上所
    蓋之「台灣銀行桃園分行代收庫款章」之偽造印文均出自被告之手。綜上，被告
    空言否認犯罪，並指遭被害人己○○、丙○○刻意陷害伊，核無足採，此外，復
    有如附表一所示各罰鍰繳納單附卷可資佐憑，本件事證明確，被告右開犯行足堪
    認定。
二、按台灣銀行派駐桃園縣政府承辦代收業務之人員，向民眾收款後在桃園縣政府工
    務局所開立之罰鍰繳納單之經收公庫蓋章欄上蓋印「台灣銀行桃園分行代收庫款
    章」，核其用意係在表彰該罰鍰繳納單應繳納之金額，業已如數收訖存入公庫，
    具有一定用意之表示，該印文當屬刑法第二百二十條第一項、第二百十一條所規
    定之準公文書，公訴人認係真正公文書尚有未洽。是核被告如附表編號一、二、
    四、五、六、七、八之所為，係犯刑法第三百三十九條第一項之詐欺取財既遂罪
    、第二百十六條行使第二百二十條第一項、第二百十一條之偽造準公文書罪、第
    二百十四條之使公務員登載不實文書罪；被告如附表編號三之所為（僅未詐得財
    物），係犯刑法第三百三十九條第三項、第一項之詐欺取財未遂罪、第二百十六
    條行使第二百二十條第一項、第二百十一條之偽造準公文書罪、第二百十四條之
    使公務員登載不實文書罪；被告如附表編號九之所為（僅未持以銷案），係犯刑
    法第三百三十九條第一項之詐欺取財既遂罪、第二百二十條第一項、第二百十一
    條之偽造準公文書罪。被告使不詳姓名不知情之刻印人員偽刻台灣銀行桃園分行
    派駐縣政府承辦代收業務之李蓓華、林明男名義之代收庫款章各一枚，乃偽造印
    章罪之間接正犯。又被告偽造印章之犯行為偽造準公文書犯行之階段行為，而偽
    造準公文書之低度行為又已為其後之行使之高度行為所吸收，均不另論罪。被告
    前開多次詐欺、行使偽造準公文書、使公務員登載不實之犯行，各係時間緊接，
    所犯又係基本構成要件相同之罪名，均顯係基於概括之犯意為之，各為連續犯，
    以一罪論，詐欺取財既、未遂部分並應論以較重之詐欺取財既遂罪，各該罪並均
    依刑法第五十六條之規定加重其刑。被告所犯前開各罪間，有目的與手段之牽連
    關係，為牽連犯，應依刑法第五十五條之規定，從最重之行使偽造準公文書罪處
    斷。
三、原審予以論罪科刑，固非無見，惟查附表一編號三部分，被告業已在罰鍰繳納單
    上偽蓋台灣銀行桃園分行「李蓓華」八十七年十二月四日代收庫款章，已完成上
    述偽造準公文書，並持以向該府建管科銷案，已據桃園縣政府八十八年八月十一
    日府政三字第二三四四號函敘甚詳，並有該罰鍰繳款單影本附卷可稽（見第一一
    四八一號偵卷第三三、三五、四一頁），被告雖尚未持該收據依原約定向丁○○
    取得財物，仍不影響其偽造文書部分罪責之成立，原審判決謂被告尚未收得金錢
    ，尚處於詐欺未遂，偽造文書部分因不處罰未遂犯，即無偽造文書罪責問題，即
    尚有誤解，被告上訴否認大部分之犯罪行為，固無可採，然原判決既有可議，即
    屬無可維持，應由本院予以撤銷。爰審酌被告利用曾為桃園縣政府工務局影響治
    安行業稽查小組稽查人員之身分為前揭犯行、危害政府施政之公信力、犯後又飾
    詞否認、毫無悔意、及被告之犯罪手段、犯罪所得等一切情狀，量處如主文所示
    之刑，用資懲儆。被告偽造之「台灣銀行桃園分行代收庫款章」二枚、如附表所
    示之桃園縣政府建管罰鍰繳納單上所偽造之如附表所示各該日期「台灣銀行桃園
    分行代收庫款章」之印文，均應依刑法第二百十九條之規定，宣告沒收之。
四、原審判決復以公訴意旨另指：被告庚○○尚有詐騙如附表二所示商家之負責人，
    可以代為繳納罰單，再以右開偽刻之台灣銀行桃園分行承辦代收業務人員李蓓華
    之代收庫款圓戳章蓋於如附表二所示之桃園縣政府建管罰鍰繳納單，再將其中二
    聯持至桃園縣政府建管課銷案，而將收據聯交予各該商家負責人，以此方式詐得
    如附表二所示金額之款項，亦因認被告尚涉犯刑法第三百三十九條第一項之詐欺
    取財既遂罪、第二百十六條行使第二百十一條之偽造公文書罪、第二百十四條之
    使公務員登載不實罪。惟查：公訴人固以本部分有如附表二所示之桃園縣政府建
    管罰鍰繳納單在卷可稽為其主要論罪依據，然被害人楊清樺於九十一年一月十八
    日接受檢察官偵訊時證稱伊經營窈窕淑女泡沫紅茶店時都是將罰款交給會計去繳
    納，伊已不記得會計之姓名，伊不認識被告等語；被害人甲○○則於同日偵訊時
    證稱伊於八十八年間經營心情故事卡拉ＯＫ店時被開過二次罰單，然都是將錢交
    給屋主黃文進幫伊繳，伊不認識被告等語，然證人黃文進卻於九十一年三月十四
    日接受檢察官偵訊時證稱伊雖是桃園市○○路一二九號地下室之所有人，然其於
    五、六年前即賣給陳俊龍，伊沒有將該屋租給別人開設心情故事卡拉ＯＫ店，伊
    亦不認識甲○○，桃園縣政府開錯罰單，伊還為此事與縣政府人員吵，後來才撤
    銷罰單等語。可見如附表二所示之詐欺、偽造文書犯行尚無從認係被告所為。此
    外，復查無其他積極證據，足以證明被告有何本部分犯行，被告此部分犯罪尚屬
    不能證明，然此部分若成罪，則與前開論罪部分具有連續犯裁判上一罪之關係，
    故不另為無罪之諭知，經核亦無違誤，併此敘明。
據上論斷，應依刑事訴訟法第三百六十九條第一項前段、第三百六十四條、第二百九
十九條第一項前段，刑法第五十六條、第三百三十九條第一項、第二百十六條、第二
百二十條第一項、第二百十一條、第二百十四條、第五十五條、第二百十九條，罰金
罰鍰提高標準條例第一條前段，判決如主文。
本案經檢察官陳維練到庭執行職務。
中　　　華　　　民　　　國　　九十三　　年　　　八　　　月　　　三　　　日
                              臺灣高等法院刑事第一庭
                                  審判長法  官  李  相  助
                                        法  官  楊  貴  雄
                                        法  官  黃  聰  明
右正本證明與原本無異。
如不服本判決，應於收受送達後十日內向本院提出上訴書狀，其未敘述上訴之理由者
並得於提起上訴後十日內向本院補提理由書（均須按他造當事人之人數附繕本）。
                                        書記官  吳  金  來
中　　　華　　　民　　　國　　九十三　　年　　　八　　　月　　　三　　　日
附錄：本判決論罪科刑法條全文
刑法第三百三十九條第一項
意圖為自己或第三人不法之所有，以詐術使人將本人或第三人之物交付者，處五年以
下有期徒刑、拘役或科或併科一千元以下罰金。
刑法第二百十六條
行使第二百十條至第二百十五條之文書者，依偽造、變造文書或登載不實事項或使登
載不實事項之規定處斷。
中華民國刑法第二百二十條第一項
在紙上或物品上之文字、符號、圖畫、照像，依習慣或特約，足以為表示其用意之證
明者，關於本章及本章以外各罪，以文書論。
刑法第二百十一條
偽造、變造公文書，足以生損害於公眾或他人者，處一年以上七年以下有期徒刑。
刑法第二百十四條
明知為不實之事項，而使公務員登載於職務上所掌之公文書，足以生損害於公眾或他
人者，處三年以下有期徒刑、拘役或五百元以下罰金。
附表一
┌──┬──────┬───┬─────────┬─────┬─────┐
│編號│ 店名、負責 │開單日│ 罰鍰代收戳章蓋印 │ 違規日期 │ 附  註   │
│    │ 人、店址   │      │ 日期、罰鍰繳納單 │          │          │
│    │            │      │ 編號、罰單金額   │          │          │
├──┼──────┼───┼─────────┼─────┼─────┤
│一  │紫丁香汽車旅│八十七│八十七年十二月八日│          │          │
│    │館、牛台賓（│年七月│、                │          │          │
│    │實際負責人：│二十八│○○一八○九號、  │          │          │
│    │丙○○）、桃│日    │二萬七千元        │          │          │
│    │園縣八德市興│      │                  │          │          │
│    │豐路六二八巷│      │                  │          │          │
│    │六號        │      │                  │          │          │
├──┼──────┼───┼─────────┼─────┼─────┤
│二  │蒙地卡羅汽車│八十七│八十七年十二月二十│八十七年四│          │
│    │旅館、乙○○│年八月│九日、            │月二十五日│          │
│    │、桃園市向善│十一日│○○六八七九號、  │          │          │
│    │路五○巷三○│      │六萬元            │          │          │
│    │號          │      │                  │          │          │
├──┼──────┼───┼─────────┼─────┼─────┤
│三  │伊雅ＰＵＢ、│八十七│八十八年十二月四日│八十七年十│尚未將錢交│
│    │丁○○、桃園│年十一│、                │月十日    │給丙○○轉│
│    │市○○路七二│月九日│○○○七二五號、  │          │交庚○○，│
│    │號地下室    │      │六萬元            │          │但庚○○已│
│    │            │      │                  │          │完成偽造繳│
│    │            │      │                  │          │款單據並持│
│    │            │      │                  │          │以銷案。  │
├──┼──────┼───┼─────────┼─────┼─────┤
│四  │紫丁香汽車旅│八十七│八十八年二月二十四│八十六年十│          │
│    │館、牛台賓（│年十二│日、              │月二十二日│          │
│    │實際負責人：│月二十│○○○八一六號、  │          │          │
│    │丙○○）、桃│四日  │六萬元            │          │          │
│    │園縣八德市興│      │                  │          │          │
│    │豐路六二八巷│      │                  │          │          │
│    │六號        │      │                  │          │          │
├──┼──────┼───┼─────────┼─────┼─────┤
│五  │紫丁香汽車旅│八十七│八十八年二月二十四│八十七年二│          │
│    │館、牛台賓（│年十二│日、              │月三日    │          │
│    │實際負責人：│月二十│○○○九九二號、  │          │          │
│    │丙○○）、八│四日  │六萬元            │          │          │
│    │德市○○路六│      │                  │          │          │
│    │二八巷六號  │      │                  │          │          │
├──┼──────┼───┼─────────┼─────┼─────┤
│六  │麗晶ＣＬＵＢ│八十八│八十八年三月十二日│八十六年十│實際僅繳交│
│    │、己○○、桃│年三月│、                │一月二十六│十二萬元予│
│    │園市○○路一│八日  │○○九一四三號、  │日、八十七│庚○○。  │
│    │二六號      │      │十八萬            │年八月二十│          │
│    │            │      │                  │一日、八十│          │
│    │            │      │                  │七年六月十│          │
│    │            │      │                  │七日      │          │
├──┼──────┼───┼─────────┼─────┼─────┤
│七  │金世界理容院│八十八│八十八年六月三十日│八十七年十│          │
│    │、戊○○、中│年六月│、                │二月二十二│          │
│    │壢市○○路二│二十九│○○九七二六號、  │日        │          │
│    │一○號      │日    │六萬元            │          │          │
├──┼──────┼───┼─────────┼─────┼─────┤
│八  │大世界理容院│八十八│八十八年七月十二日│八十七年九│編號七、八│
│    │、戊○○、中│年七月│、                │月十三日、│共八十八萬│
│    │壢市○○路二│十二日│○○九六○七號、  │八十七年十│元之罰單，│
│    │一○號      │      │八十二萬元        │月二十三日│實際僅繳交│
│    │            │      │                  │、八十七年│五十萬元予│
│    │            │      │                  │十二月十七│庚○○    │
│    │            │      │                  │日、八十七│          │
│    │            │      │                  │年十二月二│          │
│    │            │      │                  │十一日、八│          │
│    │            │      │                  │十七年十二│          │
│    │            │      │                  │月十八日、│          │
│    │            │      │                  │八十七年十│          │
│    │            │      │                  │月十四日、│          │
│    │            │      │                  │八十八年一│          │
│    │            │      │                  │月十四日  │          │
├──┼──────┼───┼─────────┼─────┼─────┤
│九  │京城賓館、藍│八十八│八十八年十二月四日│八十七年十│尚未辦銷案│
│    │山照、桃園市│年八月│、                │一月二十四│。        │
│    │春日路八七八│十一日│○○四二七三號、  │日、八十八│          │
│    │號一～四樓  │      │十二萬元          │年五月十九│          │
│    │            │      │                  │日        │          │
└──┴──────┴───┴─────────┴─────┴─────┘
附表二：
┌──┬───────┬────┬───────────┬───────┐
│編號│店名、負責    │ 開單日 │罰鍰代收戳章蓋印日期  │ 違規日期     │
│    │人、店址      │        │、罰鍰繳納單編號、罰  │              │
│    │              │        │單金額                │              │
├──┼───────┼────┼───────────┼───────┤
│ 一 │窈窕淑女泡沫紅│八十七年│八十八年十二月四日、  │八十七年七月十│
│    │茶店、楊清樺、│九月二日│○○○一五○號、      │五日          │
│    │桃園市○○路一│        │六萬元                │              │
│    │二八○號      │        │                      │              │
├──┼───────┼────┼───────────┼───────┤
│二  │同 右         │八十八年│八十八年四月十二日、  │八十八年一月十│
│    │              │四月十二│○○九○九一號、      │二日          │
│    │              │日      │六萬元                │              │
│    │              │        │                      │              │
│    │              │        │                      │              │
├──┼───────┼────┼───────────┼───────┤
│三  │心情故事卡拉Ｏ│八十八年│八十八年六月三十日、  │八十八年三月二│
│    │Ｋ店、甲○○、│六月二十│○○九七二四號、      │十六日        │
│    │桃園市○○路一│九日    │六萬元                │              │
│    │二九號地下室  │        │                      │              │
│    │              │        │                      │              │
└──┴───────┴────┴───────────┴───────┘
